臺灣臺中地方法院民事裁定　　　　　　　99年度訴字第1607號
上 訴 人即
原　　　告　朱振華
　　　　　　朱陳彩雲
被上訴人即
被　　　告　元宏開發有限公司
兼法定代理　陳瑞柏
被　　　告　謝　海
上列當事人間返還出賃物等事件，上訴人對於本院民國100年9月
16日所為裁定，提起抗告，本院裁定如下：
    主    文
原裁定關於訴訟標的價額核定部分應予撤銷。
上訴人應於收受本裁定送達後伍日內，補繳第二審裁判費新臺幣
肆萬捌仟零貳拾元，逾期未繳，即駁回其上訴。
    理    由
一、按原法院或審判長認抗告為有理由者，應撤銷或變更原裁定
    ，民事訴訟法第490條第1項定有明文。
二、上訴人即原告因與被上訴人即被告間返還租賃物等事件，不
    服本院於民國100年8月19日所為99年度訴字第1607號第一審
    判決，提起上訴到院；嗣經本院於100年9月16日裁定應徵第
    二審裁判費共計新臺幣（下同）89,130元，並命上訴人應於
    收受裁定送達後5日內如數向本院繳納。
三、抗告意旨略以：本件業經上訴人於100年9月20日以民事聲明
    上訴補充更正狀更正上訴聲明；又原裁定核定上訴聲明第一
    項中關於原訴之聲明第一項（即請求確認原告與被告元宏開
    發有限公司就臺中市○○區○○段4141建號、門牌號碼臺
    中市○○路○段150之36號，臺中市○○區○○段4139建號
    、門牌號碼臺中市○○路○段150之37號，及臺中市○○區
    ○○段4140建號、門牌號碼臺中市○○路○段150之38號等3
    棟房屋之租賃關係，於起訴狀繕本送達被告元宏公司時起不
    存在）部分之訴訟標的價額核定有誤，依99年起訴時之房屋
    課稅現值應合計為3,101,600元，原裁定核定為5,796,338元
    ，自非適法，為此提起抗告等語。
四、經查，依本件上訴人於100年9月20日之上訴聲明，就上訴聲
    明一關於「原判決關於駁回確認租賃關係不存在之訴廢棄」
    部分，查其上訴利益係為請求「確認上訴人（原告）與被上
    訴人（被告）元宏開發有限公司就臺中市○○區○○段41
    41建號、門牌號碼臺中市○○路○段150之36號，臺中市○
    ○區○○段4139建號、門牌號碼臺中市○○路○段150之37號
    ，及臺中市○○區○○段4140建號、門牌號碼臺中市○○
    路○段150之38號等3棟房屋之租賃關係，於起訴狀繕本送達
    被上訴人（被告）元宏公司時起不存在」，依本院卷內上開
    三筆建物之臺中市地方稅務局99年房屋稅繳款書所示，99年
    度之課稅現值共計3,101,600元（即551,100元＋1,448,600
    元＋1,101,900元），是此部分之訴訟標的價額確應為3,101
    ,600元；至於其上訴聲明一關於「被上訴人應連帶給付93,4
    08元，並自起訴狀繕本送達翌日起至清償日止，按年息百分
    之五計算之利息」部分，此部分之訴訟標的金額為93,408元
    。而按以一訴主張數項標的者，其價額合併計算之；民事訴
    訟法第77條之2第1項前段定有明文。是以本件上訴之訴訟標
    的價額合併計算後共計為3,195,008元（即3,101,600元＋93
    ,408元），應徵上訴裁判費49,020元，扣除上訴人已於100
    年9月29日繳納之部分裁判費1,000元，尚應補繳48,020元。
五、綜上所述，原裁定核定本件訴訟標的價額確有違誤，抗告意
    旨求為廢棄原裁定，即難謂無理由，爰將原裁定撤銷，並另
    依民事訴訟法第442條第2項前段規定，裁定如主文第2項所
    示。
中    華    民    國    100    年    10    月    5    日
                   民事第二庭    法  官  廖慧如
正本係照原本作成。
如不服本裁定核定之訴訟標的價額，應於送達後10日內向本院提
出抗告。
中    華    民    國    100    年    10    月    5    日
                                 書記官  林雅慧